# 整体分析 {#intro}


## 销量分析
<style>
   .left {
            width: 700px;
            height: 550px;
            float: left;
            margin: auto;
        }
      .right {
            width: 200px;
            height: 500px;
            float: right;
            margin: auto;
        }
  .col3 {
    columns: 3 100px;
    -webkit-columns: 3 100px;
    -moz-columns: 3 100px;
  }
</style>


```{r prepare-data}

# source("./R/ProcessData.R",local = T,encoding = "UTF-8")
# 
# Dtlist=DtProcess()
# 
# ruleDt=Anarules(Dtlist$Arules)
# 
# tot_n=ruleDt$numdt
# nd=data.frame(tot_n$name,tot_n$count,tot_n$fre*100,stringsAsFactors = F)
nd=read.csv("nd.csv")
nd
```

在这段时间内，月亮商城的总订单量：`r  sum(nd$订单量 )`（单）,总的销售额：，出货量为：。其中各个商品的订单量如下图表所示：




```{r pic,results='asis',echo=FALSE}
nd=read.csv('nd.csv')
dataOut=nd[,1:2]
names(dataOut) = c("name", "freq")
# dt = paste(unlist(lapply(dataOut, function(z) {
#   x = paste(round(z$name, 3), collapse = ',')
#   y = paste(round(z$freq, 3), collapse = ',')
#   sprintf('{\n  "x": [%s],\n  "y": [%s]\n}', xs, ys)
# })), collapse = ', \n')
# cat('<script>',
#     sprintf('var data = [%s]', xy),
#     '</script>',
#     sep = '\n')

```
其中订单量排名前三的为：<font face="微软雅黑" size=20 color=red> `r head(dataOut$name,3)` </font>。 其详细的情况如下表：

```{r tab, echo=FALSE, results='asis',highlight=TRUE}
knitr::kable(head(dataOut, 30))
```

分析主题：商品销量分析，销售额分析，订单分析等主题进行分析。并在多个纬度上细化分析。

<script src="./js/wordcloud2.js"></script>

<canvas id="myCanvas" width="600" height="600"></canvas>

<script>
        var option={
        list:[["数据",2304],["统计",1413],["用户",855]] ,
        gridSize: 0,
        weightFactor:120/2304,
        minRotation: 1.58,
        maxRotation: 1.58,
        rotateRatio: 0.3,
        color: function(){
        return ['blue','rgb(95, 95, 253)','rgb(146, 146, 255)','rgb(169, 169, 226)','rgb(168, 217,252)'][Math.floor(Math.random()*5)]},
        fontFamily: '微软雅黑',
        backgroundColor: '#fff',
        shuffle : "TRUE",
        shape : 'circle',
        ellipticity : 0.65,
        Interactive:'TRUE'
        }
        var elements= document.getElementById('myCanvas');
        WordCloud(elements, option);
</script>


```{r tab, dependson="prepare-data",echo=FALSE}

names(nd)<-c("商品名称","订单量","比例")
knitr::kable(
  head(nd,30)
)
```



```{r pic, dependson="prepare-data",echo=FALSE}
library(wordcloud2)
wordcloud2::wordcloud2(demoFreqC,size=0.3)
  
wordcloud2::wordcloud2(nd[,1:2],size=0.3)

```

